【裁判字號】    99,訴,332
【裁判日期】    990923
【裁判案由】    給付違約金
【裁判全文】
臺灣基隆地方法院民事判決               99年度訴字第332號
原      告  丙○○
被      告  造鎮建設股份有限公司
法定代理人  甲○○
訴訟代理人  丁○○
被      告  乙○○
上列當事人間請求給付違約金事件，本院於民國99年9月9日言詞
辯論終結，判決如下：
    主  文
原告之訴駁回。
訴訟費用由原告負擔。
    事實及理由
一、原告主張：原告於民國96年 4月23日與被告造鎮建設股份有
    限公司（下稱造鎮公司）簽訂房屋預訂買賣契約書（下稱系
    爭房屋契約），購買由被告造鎮公司興建之「代官山」預售
    屋（下稱系爭房屋），並與被告乙○○簽訂土地預定買賣契
    約書（下稱系爭土地契約），其中系爭房屋契約第 8條約定
    被告造鎮公司應於向主管機關申報開工日為準起算 500個工
    作天完工，若逾期未完工，每逾 1日應按已繳納房地價款萬
    分之5計算遲延利息予原告；第13條第1款約定被告應於取得
    使用執照後6個月內完成交屋。惟被告造鎮公司於97年5月21
    日取得使用執照後遲未交屋予原告，至99年7月8日止共遲延
    778日，自應比照系爭房屋契約第8條第 2項約定，按日給付
    原告已繳納之房地價款新臺幣（下同） 1,399,000元之萬分
    之5即按日以700元計算之遲延利息。又系爭土地契約第12條
    第 1項約定系爭土地契約與系爭房屋契約具有不可分之併存
    關係，故被告乙○○應與被告造鎮公司負連帶給付之責任，
    為此起訴請求被告連帶給付原告 544,600元，及自支付命令
    送達翌日至清償日止，按年息5%計算之利息。
二、被告聲明駁回原告之訴，並以系爭房屋於96年 4月26日開工
    ，並於97年5月21日取得使用執照，符合系爭房屋契約第8條
    所約定之完工期限，至於被告造鎮公司未於取得使用執照後
    6 個月內完成交屋，願意以原告所繳之房地價款，按年息5%
    計算利息補償原告等語抗辯。
三、原告主張其於96年 4月23日分別與被告造鎮公司、乙○○簽
    訂系爭房屋契約、系爭土地契約，購買系爭房屋及坐落之土
    地，並已繳納房地價款544,600元，系爭房屋則於96年4月26
    日開工，並於97年 5月21日取得使用執照，被告造鎮公司未
    於取得使用執照後6個月內完成交屋等事實，有代官山C區音
    悅區房屋預定買賣契約書、土地預定買賣契約書、基隆市政
    府97基府都建使字第 00034號使用執照影本在卷可稽，且為
    兩造所不爭執，堪信屬實。原告另主張被告造鎮公司未於取
    得系爭房屋使用執照後 6個月內，與原告辦理交屋手續，應
    比照系爭房屋契約第8條第2項約定，每逾 1日按原告已繳房
    地價款萬分之5計算遲延利息共544,600元，而系爭房屋及土
    地買賣契約間有不可分之併存關係，被告乙○○應負連帶責
    任，則為被告所否認，並以上述內容抗辯，因此本件兩造爭
    執之要點在於：原告依系爭契約第8條第2項約定請求被告造
    鎮公司給付 544,600元，有無理由？原告請求被告乙○○負
    連帶責任，有無理由？現分述如下：
  (一)系爭契約房屋契約第 8條約定：「一本預售屋之建築工程自
    開工日，以向主管機關申報開工日為準起算伍佰個工作天完
    工，並以使用執照取得日為完工日…。二乙方（即被告造鎮
    公司）如逾期前項期間未完工者，每逾 1日應按已繳房地價
    款萬分之 5計算遲延利息予甲方（即原告）。」。查系爭房
    屋於96年4月26日開工，並於97年5月21日取得使用執照，已
    於 500個工作天內完工，既未逾期完工，原告自無從依上開
    約定請求被告造鎮公司給付遲延利息。至於被告造鎮公司固
    未依系爭房屋契約第13條第1款約定，於取得使用執照後6個
    月內完成交屋，然系爭房屋契約第13條僅約定被告造鎮公司
    交屋之期限，並未約定逾期交屋所應負之賠償責任，原告主
    張比照系爭房屋契約第8條第2項約定，請求被告造鎮公司給
    付544,600元，及自支付命令送達翌日至清償日止，按 5%計
    算之利息，為無理由，不應准許。
  (二)按數人負同一債務，明示對於債權人各負全部給付之責任者
    ，為連帶債務。無前項之明示時，連帶債務之成立，以法律
    有規定者為限，民法第 272條定有明文。系爭房屋契約第21
    條第 2款固約定：「甲方應於簽立本約同時與乙○○（地主
    代表人）另行簽立『土地預定買賣契約書』，本約與該『土
    地預定買賣契約書』具有不可分之併存關係，任何一方如對
    本約或該『土地預定買賣契約書』構成違約時，即視為兩契
    約全部違約；兩契約之一為解除時，其效力均及於兩契約全
    部。」，而系爭土地契約第12條第 1款亦有相同之約定。然
    依前開約定文義觀之，該二約定係針對前述土地、房屋二份
    買賣契約之生效、解除、違約等「效力」，作「連效」之約
    定，二份買賣契約必須共同簽署並履行，始均生效力，若其
    中一契約解除時，另契約亦生解除效力，且任何一方就其中
    一契約違約時，就另契約亦以違約論，並無被告間就他方契
    約債務不履行所應負之損害賠償責任，亦應連帶負責之明文
    ，原告逕以上開連效約定主張被告乙○○應負連帶責任，實
    屬無據。
四、綜上所述，原告依系爭房屋契約第8條第2項約定，請求被告
    應連帶給付原告 544,600元，及自支付命令送達翌日至清償
    日止，按年息5%計算之利息，為無理由，應予駁回。
五、結論：本件原告之訴為無理由，依民事訴訟法第78條，判決
    如主文。
中    華    民    國    99    年    9     月    23    日
                  民事庭法  官  陳湘琳
以上正本係照原本作成。
對於本件判決如有不服，應於收受送達後20日內向本院提出上訴
書狀，敘述上訴之理由，上訴於臺灣高等法院，並按他造當事人
之人數附具繕本。
中    華    民    國    99    年    9     月    23    日
                        書記官  張慧儀

司法院資訊處製作；財團法人民間司法改革基金會備份。
